【裁判字號】    94,訴,499
【裁判日期】    950720
【裁判案由】    毒品危害防制條例
【裁判全文】
臺灣宜蘭地方法院刑事判決               94年度訴字第499號
公  訴  人  臺灣宜蘭地方法院檢察署檢察官
被      告  甲○○
上列被告因毒品危害防制條例案件，經檢察官提起公訴（94年度
毒偵字第1215號），並當庭擴張犯罪事實（臺灣板橋地方法院檢
察署94年度毒偵字第7103號），經本院合議庭裁定以簡式審判程
序審理，判決如下：
    主  文
甲○○連續施用第壹級毒品，累犯，處有期徒刑壹年肆月。扣案
之第壹級毒品海洛因壹包（淨重零點壹柒公克）、第貳級毒品安
非他命貳包（合計驗餘淨重壹點伍玖伍柒公克）均沒收銷燬之；
扣案之前開海洛因外包裝袋壹個、安非他命外包裝袋貳個均沒收
。
    事實及理由
一、構成犯罪事實：
    甲○○前分別因肅清煙毒條例、藥事法、麻醉藥品管理條例
    、槍砲彈藥刀械管制條例案件，先後經法院判處有期徒刑2
    年2月、8月、10月、7月、7月確定，經法院裁定應執行有期
    徒刑4年4月確定，於民國90年1月15日假釋，嗣經法院裁定
    撤銷假釋，執行殘餘刑期2年10月9日，並於94年9月10日執
    行完畢。又於91年間，因施用毒品案件，經觀察、勒戒後，
    認有繼續施用毒品之傾向，經法院裁定令入戒治處所施以強
    制戒治，於92年2月24日執行完畢釋放，並由臺灣板橋地方
    法院檢察署檢察官於92年3月20日，以92年度戒毒偵字第96
    號不起訴處分確定。詎其猶不知悔改，於強制戒治執行完畢
    釋放後，5年內復基於施用第一級毒品海洛因及第二級毒品
    安非他命之概括犯意，自94年10月4日6時許至95年5月20日1
    8時許，連續在臺北縣永和市○○街2巷9號住處，將海洛因
    與安非他命混合置入玻璃球內燒烤吸食其煙方式，平均3、4
    日施用1次之頻率，同時施用第一級毒品海洛因、第二級毒
    品安非他命多次；復承上開施用第二級毒品安非他命之概括
    犯意，自94年10月5日21時許至94年11月22日16時許，連續
    在宜蘭縣宜蘭市○○路某處7樓內、臺北縣永和市○○街2巷
    9號住處，以將安非他命置入玻璃球內燒烤吸食其煙方式，
    施用第二級毒品安非他命多次。嗣分別於：（一）94年10月
    6日0時40分許，為警在宜蘭縣宜蘭市○○路與農權路路口查
    獲，並扣得第一級毒品海洛因1包（淨重0.17公克）、第二
    級毒品安非他命1包（淨重1.4544公克、取樣0.0687公克已
    鑑析用罄、驗餘淨重1.3857公克），經採集尿液送驗結果呈
    嗎啡、甲基安非他命陽性反應；（二）94年11月23日1時30
    分許，為警在臺北縣永和市○○街2巷9號住處查獲，並扣得
    第二級毒品安非他命1包（淨重0.22公克、取樣0.01公克已
    鑑析用罄、驗餘淨重0.21公克），經採集尿液送驗結果呈甲
    基安非他命陽性反應；（三）95年5月22日6時許，因違反毒
    品危害防制條例案件經本院發布通緝，為警在臺北縣土城市
    ○○路215號前緝獲，經採集尿液送驗結果呈嗎啡、甲基安
    非他命陽性反應。
二、認定犯罪事實所憑之證據及理由：
（一）被告甲○○於警詢、偵查、本院審理中之自白。
（二）宜蘭縣警察局刑警隊偵辦毒品案件犯罪嫌疑尿液送驗編號
      及對照表1份、臺北市政府警察局偵辦毒品案件尿液檢體
      委驗單1份、臺北縣政府警察局土城分局偵辦毒品案尿液
      編號及姓名對照表、慈濟大學濫用藥物檢驗中心檢驗總表
      1份、臺灣檢驗科技股份有限公司檢驗報告2份，可證被告
      有連續施用海洛因、安非他命之事實。
（三）扣案之白粉1包（淨重0.17公克），經囑託法務部調查局
      鑑驗，結果含有海洛因成分，此有該局94年12月29日調科
      壹字第300001388號鑑定通知書1份在卷足憑，可證被告有
      施用海洛因之事實。
（四）扣案之白色顆粒2包（合計淨重1.6744公克、取樣0.0787
      公克已鑑析用罄、驗餘淨重1.5957公克），分別經囑託憲
      兵司令部刑事鑑識中心、臺北市政府警察局鑑驗，結果均
      含有甲基安非他命成分，此有該中心94年12月13日（94
      ）安鑑字第02762號鑑驗通知書、該局95年4月11日北市鑑
      毒字第1340號鑑驗通知書各1份在卷足憑，可證被告有連
      續施用安非他命之事實。
（五）臺灣板橋地方法院檢察署檢察官92年度戒毒偵字第96號不
      起訴處分書、臺灣宜蘭地方法院檢察署刑案資料查註紀錄
      表、全國施用毒品紀錄表、臺灣高等法院被告前案紀錄表
      各1份，可證被告於強制戒治執行完畢釋放後，5年內再犯
      毒品危害防制條例第10條之罪。
（六）上開（二）至（五）證據，足以佐證被告首開自白與事實
      相符。
三、論罪科刑之理由：
（一）被告行為後，刑法第56條連續犯之規定，業於94年1月7日
      修正公布刪除，並於95年7月1日施行，則被告之犯行，因
      行為後新法業已刪除連續犯之規定，此刪除雖非犯罪構成
      要件之變更，但顯已影響行為人刑罰之法律效果，自屬法
      律有變更，依刑法第2條第1項規定，比較新、舊法結果，
      仍應適用較有利於被告之行為時法律即舊法論以連續犯（
      最高法院95年第8次刑事庭會議決議參照），先予敘明。
（二）按海洛因、安非他命分屬毒品危害防制條例第2條第2項第
      1款、第2款所定之第一級、第二級毒品。故被告甲○○所
      為，係犯毒品危害防制條例第10條第1項、第2項之施用第
      一級、第二級毒品罪。又蒞庭檢察官就被告自94年10月中
      旬起至95年5月20日18時許止，連續施用海洛因、安非他
      命之行為擴張犯罪事實，本院認該部分與原起訴部分，有
      連續犯、想像競合犯之裁判上一罪關係，應併予審理。
（三）被告持有第一級毒品海洛因、第二級毒品安非他命之低度
      行為，為施用第一級、第二級毒品之高度行為所吸收，不
      另論處。
（四）被告先後多次施用第一級、第二級毒品之犯行，均時間緊
      接，方法相同，觸犯構成要件相同之罪，顯係基於概括犯
      意反覆為之，均應依連續犯規定以一罪論，並加重其刑。
（五）被告將海洛因、安非他命摻合後施用，係一行為觸犯施用
      第一級毒品罪、施用第二級毒品罪，為想像競合犯，依刑
      法第55條規定，應從重之連續施用第一級毒品罪處斷。
（六）被告前分別因肅清煙毒條例、藥事法、麻醉藥品管理條例
      、槍砲彈藥刀械管制條例案件，先後經法院判處有期徒刑
      2年2月、8月、10月、7月、7月確定，經法院裁定應執行
      有期徒刑4年4月確定，並於民國90年1月15日假釋，嗣經
      法院裁定撤銷假釋，執行殘餘刑期2年10月9日，並於94年
      9月10日執行完畢，此有臺灣高等法院被告前案紀錄表1份
      在卷可參，其於5年以內再故意犯本件有期徒刑以上之罪
      ，不論依修正前之刑法第47條，或修正後之刑法第47條第
      1項之規定，均構成累犯，且新舊法對被告而言並無有利
      或不利之情形，自應依刑法第2條第1項規定，適用行為時
      法即修正前刑法第47條規定，論以累犯，並加重其刑。
（七）審酌被告有殺人未遂、賭博、肅清煙毒條例、藥事法、麻
      醉藥品管理條例、槍砲彈藥刀械管制條例之犯罪前科，有
      臺灣高等法院被告前案紀錄表1份在卷可參，素行不佳，
      且前經觀察、勒戒及強制戒治，仍再犯本罪，顯見其對於
      毒品之依賴性甚高，有予較長期間隔離社會之必要，與被
      告施用毒品之期間、頻率，和施用毒品足以造成神經方面
      損害，並容易引起財產、暴力方面犯罪，及被告犯罪後坦
      承犯行，態度良好等一切情狀，量處如主文所示之刑。
（八）扣案之第一級毒品海洛因1包（淨重0.17公克）、第二級
      毒品安非他命2包（合計驗餘淨重1.5957公克），應依毒
      品危害防制條例第18條第1項前段規定，諭知沒收銷燬。
      又上開海洛因外包裝袋1個、安非他命外包裝袋2個，有防
      止毒品裸露、逸出、潮濕功用，並便於攜帶，均為被告所
      有，分別供被告施用海洛因、安非他命使用之物，爰依刑
      法第38條第1項第2款規定，宣告沒收。
四、適用之法律：
（一）程序法方面：刑事訴訟法第273條之1第1項、第299條第1
      項前段、第310條之2。
（二）實體法方面：毒品危害防制條例第10條第1項、第2項、第
      18條第1項前段，現行刑法第2條第1項前段，95年7月1日
      修正生效前刑法第11條前段、第56條、第55條、第47條、
      第38條第1項第2款。
本案經檢察官吳宇青到庭執行職務。
中    華    民    國    95    年     7    月    20    日
                  刑事第二庭    法  官  蘇錦秀
以上正本證明與原本無異。
如不服本判決應於收受本判決後10日內向本院提出上訴書狀，其
未敘述上訴理由者，並得於提起上訴後10日內向本院補提理由書
狀(均須按他造當事人之人數附繕本)「切勿逕送上級法院」。
                                書記官  葉瑩庭
中    華    民    國    95    年     7    月    20    日
附錄本案論罪科刑法條
★毒品危害防制條例第10條：
施用第1級毒品者，處6月以上5年以下有期徒刑。
施用第2級毒品者，處3年以下有期徒刑。


司法院資訊處製作；財團法人民間司法改革基金會備份。
